Inventaris van het archief van de Directie Sociale Verzekeringen en taakvoorgangers van het Ministerie van Sociale Zaken en Werkgelegenheid, 1990 - 2001
Nationaal Archief, Den Haag
- Taakuitvoering, B
  - Volksverzekeringen en Pensioenen, B.4
    - Bijdragen in de kosten van kinderen en wettelijke regelingen aanvullende pensioenen, B.4.2
      - Kinderen, B.4.2.1
        - Stukken betreffende het tot stand komen van de Regeling tegemoetkoming onderhoudskosten thuiswonende gehandicapte kinderen., 2000; 1279; 1 omslag
      - Pensioenen, B.4.2.2
        - Stukken betreffende het leveren van een bijdrage aan de minister van Volksgezondheid en Milieuhygiëne inzake de wijziging van de Waterleidingwet met betrekking tot pensioenverlies als gevolg van eventuele fusies van waterleidingbedrijven., 1972 - 1990; 1280; 1 pak
        - Stukken betreffende het vaststellen van de pensioen- en uitkeringsbedragen ingevolge de Algemene Ouderdomswet (AOW) en de Algemene Weduwen- en Wezenwet (AWW) welke buiten beschouwing dienen te blijven bij een pensioenregeling van een fonds of een werkgever (anti-cumulatiebepaling van de AOW)., 1980 - 1994; 1281-1282; 2 pakken
          - 1980 - 1990, 1281
          - 1990 - 1994, 1282
        - Stukken betreffende het stellen van een vaste gedragsregel in meldingen van premieachterstanden betrekking hebbende op een verzekeringsovereenkomst, als bedoeld in art. 2, vierde lid, onder b, van de Pensioen- en Spaarfondsenwet., 1981 - 1990; 1283; 1 omslag
        - Stukken betreffende het wijzigen van de Pensioen- en Spaarfondsenwet., 1985 - 1990; 1284-1286; 3 pakken
          - 1985 - 1988, 1284
          - 1987 - 1989, 1285
          - 1989 - 1990, 1286
        - Stukken betreffende het behandelen in de ministerraad van de integrale aanvullende pensioenproblematiek naar aanleiding van het advies van de Sociaal-Economische Raad (SER)., 1986 - 1989; 1287-1288; 2 pakken
          - 1986 - 1987, 1287
          - 1986 - 1989, 1288
        - Stukken betreffende het behandelen van de eventuele gevolgen van de wettelijke regeling met betrekking tot ouderschapsverlof voor de pensioenvoorziening., 1986 - 1990; 1289; 1 pak
        - Stukken betreffende het tot stand komen en wijzigen van de Bijdrageregelen van het Fonds Voorheffing Pensioenverzekering., 1987 - 1991; 1290; 1 pak
        - Stukken betreffende het wijzigen van de Regeling staten pensioen- en spaarfondsen en het tot stand komen van de Regeling houdende voorwaarden voor pensioentoezeggingen aan direct- en indirect-grootaandeelhouders, alsmede het tot stand komen van het Besluit tot wijziging van gevallen waarin afkoop van pensioen of een aanspraak op pensioen mogelijk is., 1988 - 1994; 1291; 1 pak
        - Stukken betreffende art. 34 van de Werkloosheidswet (gelijkstelling van uitkeringen met ouderdomspensioen), en een wijziging van de Algemene Burgerlijke Pensioenwet (ABP) met betrekking tot tijd doorgebracht in Indonesië na de souvereiniteitsoverdracht en het beantwoorden van Kamervragen van A.W. Paulis van 5 juli 1990 betreffende pensioenen van het Algemeen Mijnwerkersfonds (AMf)., 1989 - 1990; 1292; 1 omslag
        - Stukken betreffende het adviseren van de minister en staatssecretaris van Sociale Zaken en Werkgelegenheid inzake het voorstel van Wet Verzelfstandiging van het Spoorwegpensioenfonds (SPF)., 1989 - 1993; 1293-1294; 2 pakken
          - 1989 - 1992, 1293
          - 1992 - 1993, 1294
        - Stukken betreffende het tot stand komen van het voorstel van Wet inzake wijziging van de Pensioen- en Spaarfondsenwet, initiatief-voorstellen van onder andere de kamerleden E.H.T.M. Nijpels en L.S. Groenman., 1989 - 1994; 1295-1296; 2 pakken
          - 1989 - 1990, 1295
          - 1990 - 1994, 1296
        - Stukken betreffende het beantwoorden van Kamervragen van L.S. Groenman van 7 juni 1990 en van 5 en 20 november 1991 met betrekking tot pensioenen., 1990 - 1991; 1297; 1 omslag
        - Stukken betreffende het behandelen van de Nota Aanvullende pensioenen en tussenbalans., 1990 - 1991; 1298; 1 omslag
        - Stukken betreffende het tot stand komen van het voorstel van Wet tot wijziging van de Wet aanpassing uitkeringsregelingen overheveling opslagpremies en van het Aanwijzingsbesluit Ziekenfondswet (Wet Tijdelijke Koopkrachtmaatregel Bejaarden met een Aanvullend Pensioen)., 1990 - 1991; 1299; 1 omslag
        - Stukken betreffende correspondentie met de Pensioenkamer en de Stichting van de Arbeid inzake de pensioenproblematiek en een eventuele pensioenmonitor., 1990 - 1994; 1300; 1 pak
        - Stukken betreffende het geven van advies aan de minister en staatssecretaris van Sociale Zaken en Werkgelegenheid over aangelegenheden inzake de richtlijnen voor pensioenregelingen zoals vastgesteld door de Raad van de Europese Gemeenschappen., 1990 - 1994; 1301; 1 pak
        - Stukken betreffende het tot stand komen van besluiten tot wijziging in de Regeling vervroegde uittreding ex-mijnwerkers., 1990 - 1994; 1302; 1 pak
        - Stukken betreffende het tot stand komen van het Besluit van 13 november 1991 tot wijziging van de algemene maatregel van bestuur als bedoeld in art. 10 van de Invoeringswet Stelselherziening Sociale Zekerheid (voorschriften inzake aanspraken bij werkloosheid voor bepaalde groepen ambtenaren in de zin van de Algemene Burgerlijke Pensioenwet., 1990 - 1994; 1303; 1 pak
        - Stukken betreffende het vaststellen van regels omtrent het begrip 'gewezen deelnemer' in de Pensioen- en Spaarfondsenwet, alsmede het wijzigen van de Regelen verzekeringsovereenkomsten Pensioen- en Spaarfondsenwet., 1990 - 1994; 1304; 1 omslag
        - Stukken betreffende het tot stand komen van het voorstel van Wet tot vaststelling van regels met betrekking tot de verevening van pensioenrechten bij echtscheiding of scheiding van tafel en bed (Wet Verevening Pensioenrechten bij Scheiding) en daarmee verband houdende wijzigingen in andere wetten., 1990 - 1995; 1305-1307; 3 pakken
          - 1990, 1305
          - 1990 - 1994, 1306
          - 1992 - 1995, 1307
        - Stukken betreffende het behandelen en afwikkelen van de claim van DSM Limburg BV claim inzake de pensioenvoorziening met betrekking tot de regeling vervroegde uittreding ex-mijnwerkers (VVU-regeling)., 1991 - 1992; 1308; 1 pak
        - Stukken betreffende het behandelen, aanpassen en het wijzigen van de concept-Pensioennota., 1991 - 1993; 1309; 1 pak
        - Stukken betreffende het tot stand komen van de wijziging van de Regelen verzekeringsovereenkomsten Pensioen- en Spaarfondsenwet en van de aanwijzing van gevallen waarin afkoop mogelijk is., 1991 - 1994; 1310-1311; 2 pakken
          - 1991 - 1994, 1310
          - 1994, 1311
        - Stukken betreffende het voeren van overleg met de Commissie Pensioenen van de Stichting van de Arbeid (STAR) en het beantwoorden van vragen van de Vaste Commissie van Sociale Zaken en Werkgelegenheid met betrekking tot de Nota Aanvullende pensioenen., 1991 - 1994; 1312-1313; 2 pakken
          - 1991 - 1994, 1312
          - 1991 - 1994, 1313
        - Stukken betreffende het, mede met de minister van Financiën, goedkeuren van wijzigingen van de bijdrageregelen van het Fonds Voorheffing Pensioenverzekering., 1991 - 1994; 1314; 1 pak
        - Stukken betreffende het opstellen van een nota aan de staatssecretaris van Sociale Zaken en Werkgelegenheid naar aanleiding van het overleg met de staatssecretaris van Financiën over het Wetsvoorstel Heffing Vermogensoverschotten Pensioenfondsen., 1992; 1315; 1 omslag
        - Stukken betreffende het adviseren van de staatssecretaris van Sociale Zaken en Werkgelegenheid in verband met het voeren van overleg met de staatssecretaris van Financiën over het Wetsvoorstel Pensioenfondsheffing., 1992 - 1993; 1316; 1 pak
        - Stukken betreffende het voorbereiden en uitvoeren van het Project Voorlichting en Pensioenen., 1992 - 1993; 1317; 1 pak
        - Nota's betreffende het handhaven van de verplichtstelling van pensioenen in relatie tot het Algemeen Verbindende Verklaringen (AVV)-beleid., 1992 - 1994; 1318; 1 omslag
        - Stukken betreffende het beantwoorden van Kamervragen van L.S. Groenman en cs inzake pensioenen, onder andere over pensioenfondsen, aanvullende pensioenen, pensioenaanspraken bij emigratie, collectieve aanvullende pensioenregelingen, het onderbrengen van een aanvullende arbeidsongeschiktheidsverzekering bij pensioenfondsen., 1992 - 1994; 1319; 1 omslag
        - Stukken betreffende het tot stand komen van het concept-Wetsvoorstel Fonds Voorziening Pensioenbijdragen inzake de omzetting van het Fonds Voorheffing Pensioenverzekering in het Fonds Voorziening Pensioenbijdragen (FVP), alsmede het goedkeuren van Wijzigingsbesluiten Bijdrageregelen Fonds Voorheffing Pensioenverzekering., 1992 - 1994; 1320; 1 pak
        - Stukken betreffende het tot stand komen van het voorstel van Wet wijziging van de Pensioen- en Spaarfondsenwet en enige andere wetten (wettelijk recht op waarde-overdracht en enige andere maatregelen op het aanvullende pensioenterrein)., 1992 - 1995; 1321-1326; 5 pakken en 1 omslag
          - 1992 - 1993, 1321
          - 1992 - 1993, 1322
          - 1992 - 1995, 1323; omslag
          - 1993 - 1994, 1324
          - 1993 - 1994, 1325
          - 1994, 1326
        - Stukken betreffende het doen verrichten van onderzoek inzake ondernemingen of werknemers waarvoor geen aanvullende pensioenvoorziening geldt., 1992 - 1997; 1327-1328; 2 pakken
          Deel 1 is niet aangetroffen. Bevindt zich vermoedelijk in het archief van de taakvoorganger.
          - Deel 2,1992 - 1997, 1327
          - Deel 3,1992 - 1997, 1328
        - Stukken betreffende het informeren van de minister en de staatssecretaris van Sociale Zaken en Werkgelegenheid over het voorstel van Wet tot wijziging van de Wet Bedrijfspensioenfonds (BPF) in verband met bovenwettelijke uitkeringen, alsmede het aanbieden voor technisch advies aan de Verzekeringskamer (VK)., 1993; 1329; 1 omslag
        - Stukken betreffende het informeren van de minister en staatssecretaris van Sociale Zaken en Werkgelegenheid inzake de mogelijkheden voor de verdere gang van zaken rondom de Wet betreffende verplichte deelneming in een bedrijfspensioenfonds (Wet Bedrijfspensioenfonds) in samenhang met het beleid van het Alternatief voor Vakbond (AVV) en de Wet op de Arbeidsongeschiktheid (WAO), het 'WAO-gat'., 1993; 1330; 1 omslag
        - Stukken betreffende het tot stand komen van de Kostenregeling Wet betreffende verplichte deelneming in een beroepspensioenregeling., 1993; 1331; 1 omslag
        - Stukken betreffende vergaderstukken en werkzaamheden van de Klankbordgroep Tweede Fase wijziging van de Pensioen en Spaarfondsenwet (PSW) van het Ministerie van Sociale Zaken en Werkgelegenheid (SZW), ingesteld om in een vroegtijdig stadium gebruik te kunnen maken van de deskundigheid vanuit de Verzekeringskamer (VK) en de afdeling Wetgeving en Juridische Aangelegenheden (WJA)., 1993; 1332; 1 omslag
        - Stukken betreffende het vaststellen van regels voor pensioentoezegging aan personen van 60 jaar of ouder, respectievelijk 51 - 59 jaar op grond van art. 2, derde lid van de Pensioen- en Spaarfondsenwet., 1993 - 1994; 1333; 1 pak
        - Stukken betreffende het voorbereiden van een besluit houdende vaststelling van een algemene maatregel van bestuur (AMvB) inzake regels ten aanzien van de uitvoering van de Pensioen- en Spaarfondsenwet, de Wet betreffende verplichte deelneming in een bedrijfspensioenfonds en de Wet betreffende verplichte deelneming in een beroepspensioenregeling., 1993 - 1994; 1334; 1 omslag
        - Stukken betreffende het informeren van de Eerste - en Tweede Kamer over de voortgang van de implementatie van de Richtlijn Gelijke Behandeling van mannen en vrouwen in de bovenwettelijke sociale zekerheid (Barber-richtlijn) van de Europese Unie., 1993 - 2001; 1335; 1 pak
        - Stukken betreffende het beantwoorden van Kamervragen van P. Rosenmöller van 29 september 1994 over de uitspraak van het Europese Hof van Justitie in de zaak Vroege, over de uitsluiting van werknemers van een pensioenregeling op grond van hun arbeidsduur en het wetsvoorstel met betrekking tot de vierde richtlijn gelijke behandeling mannen en vrouwen., 1336; 1 omslag
        - Stukken betreffende het informeren van de Vaste Commissie voor Sociale Zaken en Werkgelegenheid van de Tweede Kamer met betrekking tot de reparatie Vrouwenpensioen., 1994; 1337; 1 omslag
        - Stukken betreffende het tot stand komen van de Regeling houdende vaststelling van regels als bedoeld in art. 10 van de Wet Verevening Pensioenrechten bij Scheiding, betreffende pensioenberekening over deelnemingsjaren voor 1 mei 1994, alsmede het vaststellen van regels als bedoeld in de artikelen 8, 9 en 12 van het Besluit reken- en procedureregels recht op waarde-overdracht., 1338; 1 pak
        - Stukken betreffende het beantwoorden van vragen van de Vaste Commissie voor Sociale Zaken en Werkgelegenheid van de Tweede Kamer en van diverse burgers en belangenorganisaties inzake de Wet Verevening Pensioenrechten bij (echt)scheiding., 1994 - 2000; 1339-1340; 2 pakken
          - 1994 - 1996, 1339
          - 1997 - 2000, 1340
        - Stukken betreffende het verlenen van medewerking aan het Ministerie van Buitenlandse Zaken bij de behandeling van de schadeclaim ingediend door de heer Willem Oltmans wegens korting op zijn pensioen., 1994 - 2000; 1341; 1 pak
        - Stukken betreffende het beantwoorden van Kamervragen en vragen van diverse belangenorganisaties inzake de toepassing van het ontwerp-Besluit Marktwerking Pensioenen., 1995; 1342; 1 omslag
        - Stukken betreffende het bepalen van een standpunt inzake het geven van verklaringen van geen bezwaar voor de wijziging van de reglementen van diverse bedrijfspensioenfondsen., 1995; 1343; 1 omslag
        - Stukken betreffende het bepalen van een standpunt inzake het rapport van de Werkgroep Fiscale Behandeling van Pensioenen (Rapport Witteveen)., 1995; 1344; 1 pak
        - Stukken betreffende het bepalen van het beleid inzake het aanpassen van de voorwaarden voor verlening van ontheffingen voor tijdelijke overbruggingspensioenen., 1995; 1345; 1 omslag
        - Stukken betreffende het wijzigen van de Regelen Verzekeringsovereenkomsten Pensioen- en Spaarfondsenwet en de Afkoopregeling., 1995; 1346-1347; 2 omslagen
          - Deel 1,1995, 1346
          - Deel 2,1995, 1347
        - Stukken betreffende het voorbereiden van de bijdrage en deelneming aan de vergaderingen van de Zeshoek., 1995 - 1996; 1348; 1 pak
          Het is niet bekend uit welke deelnemers het overlegorgaan de Zeshoek bestond.
        - Stukken betreffende nota's aan de minister en staatssecretaris van Sociale Zaken en Werkgelegenheid over de privatisering van het Algemeen Burgerlijk Pensioenfonds (ABP) en een besluit inzake de Regeling houdende wijziging van de regeling van 15 oktober 1976 ter vaststelling van regels ten aanzien van uitkering uit het Algemeen Arbeidsongeschiktheidsfonds (AAf) aan het ABP, het Spoorwegpensioenfonds en Defensie., 1995 - 1996; 1349; 1 omslag
        - Stukken betreffende het beantwoorden van Kamervragen en vragen van derden inzake de Wet betreffende verplichte deelneming in een Bedrijfspensioenfonds (BPF)., 1995 - 1998; 1350; 1 pak
          Het betreft een deel 4. De delen 1 t/m 3 zijn niet aangetroffen. Deze bevinden zich vermoedelijk in het archief van de taakvoorganger.
        - Stukken betreffende het opstellen van een startnotitie ten behoeve van de in te stellen Tripartite Werkgroep Toekomst Fonds Voorheffing Pensioenverzekering., 1995 - 1998; 1351-1352; 2 pakken
          De delen 1 t/m 9 zijn niet aangetroffen. Deze bevinden zich vermoedelijk in het archief van de taakvoorganger.
          - Deel 10,1995 - 1996, 1351
          - Deel 11,1996 - 1998, 1352
        - Stukken betreffende het evalueren van de Wet tot wijziging van de Pensioen- en Spaarfondsenwet inzake gelijke behandeling van slapers en gepensioneerden (Wet Nijpels/Groenman)., 1995 - 1999; 1353-1354; 2 pakken
          De delen 1 t/m 21 van het dossier zijn niet aangetroffen. Deze bevinden zich vermoedelijk in het archief van de taakvoorganger.
          - Deel 22,1995 - 1997, 1353
          - Deel 23,1997 - 1999, 1354
        - Stukken betreffende het goedkeuren van de jaarverslagen over de jaren 1994 - 1998 van het Fonds Voorheffing Pensioenverzekering., 1995 - 1999; 1355; 1 omslag
          Het oordeel van de minister ontbreekt.
        - Stukken betreffende het tot stand komen van de Wet Privatisering Fonds Voorheffing Pensioenverzekering., 1995 - 1999; 1356-1358; 3 pakken
          - Deel 1,1995 - 1999, 1356
          - Deel 2,1997 - 1998, 1357
          - Deel 3,1998, 1358
        - Stukken betreffende het beantwoorden van Kamervragen inzake pensioenen., 1995 - 2000; 1359-1362; 4 pakken
          - Deel 1,1995 - 1997, 1359
          - Deel 2a,1997 - 1999, 1360
          - Deel 2b,1997 - 1999, 1361
          - Deel 3,2000, 1362
        - Stukken betreffende het geven van een reactie op het voorstel van pensioenverzekeraars om het wettelijk regresrecht voor pensioenfondsen toe te passen., 1995 - 2000; 1363; 1 omslag
        - Stukken betreffende het tot stand komen van beleid inzake de waardeoverdracht en afkoop van pensioenrechten in het kader van de Pensioen en Spaarfondsenwet., 1995 - 2000; 1364; 1 pak
        - Stukken betreffende het voeren van overleg met de Stichting van de Arbeid over diverse pensioenaangelegenheden., 1995 - 2000; 1365-1367; 2 pakken en 1 omslag
          - Deel 1,1995 - 1996, 1365
          - Deel 2a,1997 - 2000, 1366
          - Deel 2b,1997 - 2000, 1367; omslag
        - Stukken betreffende de Wet Regeling Medezeggenschap bij Pensioenfondsen (Wet Nijpels) en het voorstel voor de Wet tot wijziging van de Pensioen- en Spaarfondsenwet met betrekking tot de medezeggenschap van gepensioneerden en de gelijkstelling van geregistreerde partners met gehuwden., 1995 - 2001; 1368-1374
          - Het evalueren van de Wet Nijpels en het indienen van het wetsvoorstel tot wijziging van de Pensioen- en Spaarfondsenwet.1995 - 2001, 1368-1372
            - Deel 1,1995 - 1997, 1368
            - Deel 2,1997 - 1998, 1369
            - Deel 3,1998 - 1999, 1370
            - Deel 4,1999 - 2000, 1371
            - Deel 5,2000 - 2001, 1372
          - Het voeren van overleg met belangenorganisaties over de evaluatie van de Wet Nijpels en het wetsvoorstel tot wijziging van de Pensioen- en Spaarfondsenwet.1995 - 2001, 1373-1374
            - Deel 1,1995 - 1997, 1373
            - Deel 2,1997 - 2001, 1374
        - Stukken betreffende het instellen van de Werkgroep Fiscale Behandelingspensioenen., 1995 - 2001; 1375; 1 omslag
        - Stukken betreffende het voeren van overleg met de minister en staatssecretaris inzake Vervroegde Uitreding van oudere werknemers., 1995 - 2001; 1376; 1 pak
        - Stukken betreffende het voeren van overleg met vakministers, vertegenwoordigers van uitvoeringsorganen, belangenorganisaties en bedrijven inzake pensioenregelingen., 1995 - 2001; 1377; 1 pak
        - Stukken betreffende het wijzigen van de taken van de Verzekeringskamer., 1995 - 2002; 1378-1380; 3 pakken
          In 2000 is de naam van de Verzekeringskamer veranderd in Pensioen- en Verzekeringskamer.
          - Deel 1a,1995 - 1997, 1378
          - Deel 1b,1997 - 1999, 1379
          - Deel 2,2000 - 2002, 1380
        - Stukken betreffende het voorbereiden van de wetgeving inzake de positie van pensioenfondsen in de Wet Premiedifferentiatie en Marktwerking bij Arbeidsongeschiktheidsverzekeringen., 1996; 1381; 1 omslag
        - Stukken betreffende het tot stand komen van de Regeling Flexibel Pensioen en Uitreding (FPU)., 1996 - 1997; 1382; 1 omslag
        - Stukken betreffende het bepalen van een standpunt inzake het rapport van de Studiegroep Grote Röntgenfoto over het onderzoek naar de samenhang tussen financiële toezichtswetten., 1996 - 1998; 1383; 1 pak
          Het betreft een interdepartementale studiegroep waarvan het voorzitterschap en secretariaat bij de minister van Financiën lag.
        - Stukken betreffende het vaststellen van beleid ten aanzien van de kosten van pensioenopbouw versus de financiering van de pensioenopbouw., 1996 - 2001; 1384; 1 pak
        - Stukken betreffende het tot stand komen van de Wet betreffende verplichte deelneming in een Bedrijfspensioenregeling (BPR)., 1996 - 2002; 1385-1388; 3 pakken
          De delen 1 en 2 ontbreken. Deze bevinden zich vermoedelijk in het archief van de taakvoorganger.
          - Deel 3a,1996 - 2000, 1385
          - Deel 3b,2000 - 2001, 1386
          - Deel 4a,2001, 1387
          - Deel 4b,2001 - 2002, 1388
        - Stukken betreffende reacties van verschillende beroepsgroepen uit de zorg op de uitvoering van de Beroepspensioenregelingen, alsmede de benoeming van A.G. Nauta als lid van de Commissie Beroepspensioenregeling., 1996 - 2002; 1389; 1 pak
        - Stukken betreffende het tot stand komen van het concept-wetsvoorstel Richtlijn Behoud van Aanvullende Pensioenrechten., 1997; 1390; 1 omslag
        - Stukken betreffende het in de toekomst te voeren beleid inzake het Fiscaal Stelsel 21e eeuw., 1997 - 2000; 1391; 1 pak
        - Stukken betreffende het evalueren van het Pensioenconvenant inzake relevante ontwikkelingen op het terrein van arbeidspensioenen., 1997 - 2001; 1392; 1 pak
        - Stukken betreffende het informeren van de Ombudsman naar aanleiding van klachten inzake de Pensioen en Spaarfondsenwet (PSW)., 1997 - 2001; 1393; 1 omslag
        - Stukken betreffende het medevaststellen van de concept EU-richtlijn aanvullende pensioenen in de interne markt., 1997 - 2001; 1394-1395; 2 pakken
          - Deel 1,1997 - 1999, 1394
          - Deel 2,1999 - 2001, 1395
        - Stukken betreffende het tot stand komen van het Besluit Staten Pensioenfondsen in het kader van de Wet betreffende verplichte deelneming in een pensioenregeling., 1997 - 2001; 1396-1398; 3 pakken
          - Deel 1,1997 - 1998, 1396
          - Deel 2,1998 - 1999, 1397
          - Deel 3, 2000 - 2001, 1398
        - Stukken betreffende het voeren van beleid inzake institutionele beleggers, pensioenfondsen en beursfraude (Deel 1)., 1997 - 2001; 1399; 1 pak
        - Stukken betreffende het voeren van bestuurlijk overleg met de Verzekeringskamer., 1997 - 2002; 1400-1407; 8 pakken
          Het dossier is gevormd door de Directie Toezicht. In 2000 is de naam van de Verzekeringskamer veranderd in Pensioen- en Verzekeringskamer.
          - Deel 1,1997, 1400
          - Deel 2,1997 - 1999, 1401
          - Deel 3,1998, 1402
          - Deel 4,1999, 1403
          - Deel 5a,2000, 1404
          - Deel 5b,2000, 1405
          - Deel 6,2000 - 2001, 1406
          - Deel 7,2001 - 2002, 1407
        - Stukken betreffende het tot stand komen van het wetsvoorstel Wijziging Wet Privatisering Algemeen Burgerlijk Pensioenfonds (ABP)., 1998 - 2001; 1408; 1 pak
        - Stukken betreffende het tot stand komen van het wetsvoorstel Besteding Pensioenoverschot van het Tweede Kamerlid Van Zijl., 1999; 1409; 1 pak
        - Stukken betreffende het doen uitvoeren van diverse onderzoeken naar pensioenaangelegenheden, alsmede het voeren van overleg met belangenorganisaties en het bepalen van een standpunt inzake de onderzoeksrapporten., 1999 - 2000; 1410-1412; 3 pakken
          De delen 1 t/m 3 zijn niet aangetroffen. Deze bevinden zich vermoedelijk in het archief van de taakvoorganger.
          - Deel 4,1999 - 2000, 1410
          - Deel 5a,2000, 1411
          - Deel 5b,2000, 1412
        - Stukken betreffende het tot stand komen van het wetsvoorstel tot wijziging van de Pensioen- en Spaarfondsenwet in het kader van de implementatie van de EU-richtlijn 98/49 betreffende de bescherming van de rechten op aanvullend pensioen van werknemers en zelfstandigen die zich binnen de Europese Gemeenschap verplaatsen., 2000 - 2001; 1413; 1 pak